【裁判字號】    97,上訴,96
【裁判日期】    970811
【裁判案由】    違反藥事法等
【裁判全文】
臺灣高等法院花蓮分院刑事判決          97年度上訴字第96號
上  訴  人  臺灣臺東地方法院檢察署檢察官
被      告  甲○○
上列上訴人因被告偽證案件，不服中華民國97年4月1日臺灣臺東
地方法院96年度訴字第173號第一審判決（起訴案號：臺灣臺東
地方法院檢察署96年度偵字第1202號），提起上訴，本院判決如
下：
    主  文
上訴駁回。
    理  由
一、本案經本院審理結果，認第一審判決對被告甲○○為無罪之
    諭知，核無不當，應予維持，並引用如附件第一審判決書記
    載之證據及理由。
二、檢察官上訴意旨略以：原判決既認為扣案之安非他命不是同
    案被告陳昱宇所有及提供者，則被告於檢察官兩次偵訊時具
    結證稱，扣案之安非他命是陳昱宇所有等語，即與事實相悖
    ，足以陷偵查於錯誤之危險，難謂被告之證述與裁判之結果
    無關，而不該當偽證罪云云。惟查，公訴人起訴被告甲○○
    有偽證事實之證詞係「不曉得安非他命是誰的」、「不清楚
    陳昱宇當天是否有問吃硬的好不好」、「吸食器是我的」等
    語，惟上開證詞，並未明確指稱安非他命是陳昱宇所有，而
    不足影響裁判之結果，難令其負偽證之罪責，檢察官上訴指
    稱被告證稱扣案之安非他命是陳昱宇所有，與事實不合，其
    上訴非有理由，應予駁回。
據上論結，應依刑事訴訟法第373條、第368條，判決如主文。
本案經檢察官翟光軍到庭執行職務。
中    華    民    國    97     年    8    月    11    日
                      審判長法  官  何方興
                            法  官  王紋瑩
                            法  官  林鳳珠
以上正本證明與原本無異。
如不服本判決，應於判決送達後10日內，向本院提出上訴狀。其
未敘述理由者，並應於提出上訴狀後10日內本院補提理由狀（均
須附繕本）。
                            書記官  陳有信
中    華    民    國    97    年    8     月    11    日
附件：
臺灣臺東地方法院刑事判決               96年度訴字第173號
公  訴  人  臺灣臺東地方法院檢察署檢察官
被      告  陳昱宇  男  32歲（民國○○年○○月○○日生）
                    身分證統一編號：Ｚ000000000號
                    住臺中市○區○○路1段268號10樓之1
            甲○○  女  35歲（民國○○年○月○○日生）
                    身分證統一編號：Ｚ000000000號
                    住臺東縣太麻里鄉美和村美和105號
上列被告等因轉讓禁藥等案件，經檢察官提起公訴（96年度偵字
第908、1202號），本院判決如下：
    主  文
陳昱宇、甲○○均無罪。
    理  由
壹、程序部分（證據能力部分）
    按被告以外之人於審判外之言詞或書面陳述，除法律有規定
    者外，不得作為證據；又被告以外之人於審判外之陳述，雖
    不符合同法第159條之1至第159條之4之規定，但經當事人於
    審判程序同意作為證據，法院審酌該言詞陳述或書面陳述作
    成時之情況，認為適當者，亦得為證據。當事人、代理人或
    辯護人於法院調查證據時，知有第159條第1項不得為證據之
    情形，而未於言詞辯論終結前聲明異議者，視為有前項之同
    意，刑事訴訟法第159條第1項及第159條之5分別定有明文。
    查本判決下列所引用之各該被告以外之人於審判外之言詞或
    書面陳述，均屬傳聞證據，惟均經當事人及辯護人於本院準
    備程序表示同意作為證據而不予爭執，且迄至言詞辯論終結
    前亦未再聲明異議，本院審酌此等證據資料製作時之情況，
    尚無違法不當及證明力明顯過低之瑕疵，亦認為以之作為證
    據應屬適當，故揆諸前開規定，爰依刑事訴訟法第159條之5
    規定，認前揭證據資料均有證據能力。
貳、實體部分
一、公訴意旨略以：被告陳昱宇明知甲基安非他命係經中央衛生
    主管機關明令公告禁止製造、調劑、輸入、輸出、販賣或陳
    列之毒害藥品，依法為禁藥，竟仍於民國96年4月7日中午時
    分，在臺東市○○路75號甲○○住處內，於自己施用甲基安
    非他命禁藥時，提供其所施用之甲基安非他命禁藥予同在該
    處之甲○○及邱德剛當場施用而轉讓甲基安非他命禁藥。另
    被告甲○○明知陳昱宇確有上述轉讓甲基安非他命禁藥供甲
    ○○及邱德剛施用之不法情事，竟仍於檢察官臺灣臺東地方
    法院檢察署96年度偵字第908號陳昱宇涉嫌違反藥事法一案
    時，先後於96年4月30日下午，在同署法警室臨時偵查庭內
    及同年5月18日上午，在同署第五偵查庭內，就陳昱宇有無
    於96年4月7日中午時分在臺東市○○路75號內，提供甲基安
    非他命禁藥予同在該處之甲○○及邱德剛施用而轉讓禁藥一
    事應訊作證時，於依法具結後為「我不曉得（〈甲基〉安非
    他命是誰的）」、「我不清楚（陳昱宇當天是否有問吃硬的
    好不好）」、「吸食器是我的」等虛偽不實之證言，因認被
    告陳昱宇涉犯藥事法第83條第1項明知為禁藥而轉讓罪嫌，
    被告甲○○涉犯刑法第168條偽證罪嫌云云。
二、按犯罪事實應依證據認定之，無證據不得認定犯罪事實；不
    能證明被告犯罪者，應諭知無罪之判決，刑事訴訟法第154
    條第2項、第301條第1項分別定有明文。次按事實之認定，
    應憑證據，如未能發現相當證據，或證據不足以證明，自不
    能以推測或擬制之方法，以為裁判基礎；又認定不利於被告
    之事實，須依積極證據，苟積極證據不足為不利於被告事實
    之認定時，即應為有利於被告之認定，更不必有何有利之證
    據；認定犯罪事實所憑之證據，雖不以直接證據為限，間接
    證據亦包括在內，然而無論直接或間接證據，其為訴訟上之
    證明，須於通常一般之人均不致有所懷疑，而得確信其為真
    實之程度者，始得據為有罪之認定，倘其證明尚未達到此一
    程度，而有合理之懷疑存在時，致使無從形成有罪之確信，
    在刑事訴訟「無罪推定」、「罪疑唯輕」原則下，依據「罪
    證有疑，利於被告」之證據法則，即不得遽為不利被告之有
    罪認定；又告訴人之告訴，係以使被告受刑事訴追為目的，
    是其陳述是否與事實相符，仍應調查其他證據以資審認，最
    高法院分別著有40年臺上字第86號、30年度上字第816號、
    76年臺上字第4986號及52年臺上字第1300號判例可資參照。
三、公訴人認被告陳昱宇、甲○○分別涉犯轉讓禁藥、偽證罪嫌
    ，無非係證人邱德剛於偵訊中之證言、臺東縣警察局臺東分
    局96年度偵辦毒品案件尿液採集代碼一覽表與慈濟大學濫用
    藥物檢驗中心96年4月18日慈大藥字第96041803號函及所附
    檢驗總表各1份、扣押物品清單所示扣案之甲基安非他命1包
    （檢驗後淨重0.535公克）、吸食器1組及高雄市立凱旋醫院
    96年5月7日高市凱醫驗字第4016號濫用藥物成品檢驗鑑定書
    1份、被告甲○○96年4月30日下午，在臺灣臺東地方法院檢
    察署法警室臨時偵查庭及同年5月18日上午，在同署第五偵
    查庭內具結後之證言及證人結文等為其論罪依據。訊據被告
    陳昱宇、甲○○堅詞否認有何轉讓禁藥、偽證之犯行；被告
    陳昱宇辯稱：（甲基）安非他命實際上是邱德剛的，當時因
    被抓，原本3個男生要讓甲○○擔起來，這事甲○○不知道
    ，但因伊要執行觀察勒戒無法交保，因此在拘留室吃便當移
    送地檢署前，4個人就說好要伊擔下來，所以那時伊才說（
    甲基）安非他命是伊的，實際上不是伊的，伊當時確實有與
    甲○○一起施用邱德剛拿出來的（甲基）安非他命，邱德剛
    也有施用等語；被告甲○○則辯稱：伊在警詢中意識不清，
    忘了（甲基）安非他命是誰拿出來的，也忘了當時是怎麼說
    的，在檢察官那邊也說不曉得是何人的，因檢察官是較採信
    邱德剛的說法，伊怕會說錯才會說不知道，伊回想本案案發
    情形很模糊，伊沒有作偽證等語。經查：
（一）被告陳昱宇所涉轉讓禁藥部分：
      本件有關甲基安非他命係屬何人所有乙節，關涉究竟何人
      涉有轉讓甲基安非他命之犯行，而被告2人與證人邱德剛
      於歷次供述中，對此部分事項確有不同之陳述。本件應審
      究之重點在於被告陳昱宇前揭辯解是否有相關事證可佐，
      及證人邱德剛之證述是否有較為可信之情況等。查本案於
      96 年4月7日為警查獲時，現場有被告2人、邱德剛、盧志
      銘等人在場，且扣有甲基安非他命1包、吸食器1組、吸管
      2 支、海洛因及夾鍊袋各1包等物，為被告2人所是認，並
      與證人邱德剛、盧志銘證述情節相符，另有上開扣案物品
      可資佐證。而本案甫查獲時，被告陳昱宇及證人邱德剛、
      盧志銘均一致供稱扣案物品為甲○○所有等語（見警卷第
      2 頁、第11頁、第13頁），被告甲○○則稱海洛因是盧志
      銘所有，（甲基）安非他命是陳昱宇的，吸食器及吸管不
      知是誰的等語（見警卷第6、7頁）。嗣於檢察官偵訊時，
      被告陳昱宇於96年4月7日偵訊時先陳稱：吸食器是伊的，
      （甲基）安非他命也是伊的，吸管也是伊的等語（見偵卷
      1 第16頁），之後於同次偵訊程序又陳稱：東西不是伊的
      ，伊想一個人擔下來，（甲基）安非他命是邱德剛的，吸
      管是伊的，吸食器是原本放在化妝臺後面等語（見偵卷1
      第17頁），於96年4月26日偵訊時再稱：（甲基）安非他
      命是邱德剛的，當天吸的（甲基）安非他命是邱德剛給伊
      吸的，吸食器是伊回家拿的，因為邱德剛說沒工具等語（
      見偵卷1第45頁）。被告甲○○則於96年4月7日偵訊時陳
      稱：（甲基）安非他命是陳昱宇的，吸食器也是他的，伊
      不曉得他們會到伊家，伊等在聊天，後來陳昱宇拿（甲基
      ）安非他命出來等語（見偵卷1第14頁），嗣於檢察官訊
      問邱德剛、陳昱宇、盧志銘後，再次訊問甲○○時，甲○
      ○陳稱：是誰拿出（甲基安非他命）的伊不知道，是陳昱
      宇拿的等語（見偵卷1第19頁），嗣甲○○再以證人身分
      具結證稱：（甲基）安非他命、吸食器、吸管是陳昱宇帶
      去的等語（見偵卷1第19頁）；另甲○○於96年4月30日偵
      訊時再具結證稱：（甲基）安非他命不曉得是誰的，當天
      說是陳昱宇的是因伊有點喝酒等語（見偵卷1第53頁），
      又於96年5月18日偵訊時再具結證稱：陳昱宇當天有無問
      吃硬的好不好伊不清楚，當天伊吸（甲基）安非他命的吸
      食器是陳昱宇拿出來的，（甲基）安非他命伊不曉得是誰
      的等語（見偵卷1第76、77頁），之後甲○○於96年5月28
      日偵訊時以被告身分陳稱：先前作證所言不實，吸食器及
      （甲基）安非他命是陳昱宇的，也是他把（甲基）安非他
      命給伊、邱德剛、盧志銘吸食的，陳昱宇有在4月7日問伊
      說如果有海洛因要不要打，伊說剛戒不要，後來他又拿出
      （甲基）安非他命問伊說吃硬的好不好等語（見偵卷2第
      17頁），嗣於同次偵訊中再以證人身分具結證稱：當天伊
      與邱德剛施用的（甲基）安非他命是陳昱宇提供的，吸食
      器是陳昱宇提供並組裝的等語（見偵卷2第18頁）。證人
      邱德剛則於96年4月7日檢察官偵訊時陳稱：查獲的海洛因
      是甲○○的，（甲基）安非他命、吸食器、吸管是陳昱宇
      帶去的，伊今天在甲○○家施用的（甲基）安非他命是陳
      昱宇拿出來的等語（見偵卷1第15頁），嗣於同次偵訊中
      以證人身分結證：（甲基）安非他命和吸食器是陳昱宇帶
      去的，吸管也是，今天施用的（甲基）安非他命是陳昱宇
      帶去的，東西是陳昱宇拿出來的，吸食器也是他當場組裝
      好後第一個吸等語（見偵卷1第20、21頁），又於96年5月
      14日偵訊時具結證稱：施用的（甲基）安非他命是陳昱宇
      帶去的，也是他帶伊過去的，陳昱宇去伊上班的地方找伊
      等伊一起下班，約一起出去找地方吸（甲基）安非他命，
      但找不到適合的地方，伊等就去吃中餐，吃回到店裡老闆
      娘說甲○○去署東醫院戒毒一個禮拜剛出來，有來找伊，
      陳昱宇一聽就說要去甲○○，到了以後到2樓甲○○房間
      ，陳昱宇講說如果有四號（指海洛因），現在會不會想要
      ，阿芬說不要，陳昱宇接著又說吃硬（指甲基安非他命）
      好不好，然後接著從口袋拿（甲基）安非他命和吸食器，
      陳昱宇先吸，接下來伊和阿芬吸用，是誰先吸用伊不記得
      了，接下來陳昱宇不知為何跑到樓下去，‧‧‧‧‧‧，
      然後盧志銘就上來房間，一進來就跟甲○○恭喜說已經改
      掉了，後來陳昱宇上來又把（甲基）安非他命及吸食工具
      拿出來，要給盧志銘吸，盧志銘拿起來剛要吸，警察就來
      敲門了，所以盧志銘沒吸到等語（見偵卷1第60、61頁）
      。相互比對上開供述後可以得知，證人邱德剛原於警詢時
      供稱本件扣案物品是甲○○所有，嗣於檢察官偵訊時則均
      一致供稱係陳昱宇所有。有疑義者為，倘其如此確信甲基
      安非他命為陳昱宇所有，而可在偵訊時對甲基安非他命屬
      陳昱宇所有乙節堅指不移，何以其於警詢卻稱是甲○○所
      有？又盧志銘於偵訊時未提及甲基安非他命為何人所有，
      於本院審理時亦結證不知（甲基）安非他命是何人的等語
      （見本院卷第124頁），若然，何以其在警詢時盧志銘卻
      明確證稱甲基安非他命為甲○○所有？另被告陳昱宇於偵
      訊之初供稱甲基安非他命為其所有，嗣則改稱是邱德剛所
      有，於本院審理時亦結證甲基安非他命為邱德剛所有（見
      本院卷第75頁）。若然，又何以其在警詢時亦稱扣案物為
      甲○○所有？又被告甲○○於本院審理時結證甲基安非他
      命確為邱德剛所有（見本院卷第80、81頁），但於警詢時
      則未曾提及此情。綜觀前開說明，除甲○○外，陳昱宇、
      邱德剛、盧志銘均在警詢陳稱甲基安非他命為甲○○所有
      ，且均與其等之後的歷次供述無以相符，如此結果，正與
      被告陳昱宇辯稱遭查獲時其3人在警局說好讓甲○○承擔
      乙節，若合符節，且由甲○○之警詢內容亦可知，陳昱宇
      所稱要甲○○承擔之事她不知情亦非不可採信。而由證人
      盧志銘於本院審理時到庭結證：是有一段時間陳昱宇、甲
      ○○、邱德剛3人在那邊討論，伊只是在一邊聽，伊只是
      向他們3人說伊很無辜，那都沒有伊的事，跟伊沒有關係
      等情（見本院卷第126、127頁）可知，其描述之情狀與被
      告陳昱宇所稱其等4人拘留一起時談及由其承擔之事乙節
      ，亦屬相符。復參酌陳昱宇、甲○○、邱德剛於偵訊之初
      確實一致供稱甲基安非他命為陳昱宇所有乙情，益證陳昱
      宇上開辯解，誠屬有據。再觀證人邱德剛之證詞，其雖於
      偵訊時一致供述甲基安非他命為陳昱宇所有，但其於警詢
      時卻稱為甲○○所有云云，何以如此更易，已足令人起疑
      。又其於本院審理時固再次具結證稱：（甲基）安非他命
      是陳昱宇的等語（見本院卷第86頁），但卻同時證稱：當
      天查扣的（甲基）安非他命陳昱宇本身就有帶，是伊2人
      一起合資買的，那晚到伊店裡打電動，要伊出1,500元，
      他就拿去，1公克是3,000元，當時伊還在上班，伊不知道
      他去哪裡拿，他只說他有地方拿，偵訊時沒說是因陳昱宇
      說要擔，不要說到合資的部分等語（見本院卷第88、90頁
      ）。惟倘甲基安非他命係由邱德剛與陳昱宇合資購買準備
      一起吸食，何以偵訊時邱德剛對此隻字未提，且上開合資
      購買之說亦為被告陳昱宇所否認，加以證人即共同被告甲
      ○○於本院審理時結證：（甲基）安非他命是邱德剛拿出
      來的，邱德剛剛來伊家時，伊看到（甲基）安非他命是由
      邱德剛身上拿出來的，在警局拘留室時伊也有聽到他人3
      人在講（甲基）安非他命是邱德剛的等語（見本院卷第81
      、84頁），本院自不能單憑邱德剛之證詞率認本件甲基安
      非他命即為被告陳昱宇所有。綜此以論，被告陳昱宇之前
      揭辯解既與卷內事證可資相符，足認其所稱前情非無可能
      ，加以扣案甲基安非他命究為何人所有，證人供述存有諸
      多歧異，自難以一人之詞遽認陳昱宇必為上開毒品之所有
      者及提供者。因此，對於公訴人所指陳昱宇涉犯轉讓禁藥
      犯行，既無法確信為陳昱宇所為，本諸罪證有疑、利歸被
      告之原則，自應作有利於被告陳昱宇之認定。
（二）被告甲○○所涉偽證部分：
      按刑法第168條規定證人依法作證時，必須對案情有重要
      關係之事項，為虛偽之陳述，始負偽證罪之責，所謂於案
      情有重要關係之事項，係指該事項之有無，足以影響裁判
      之結果者而言，苟其事項之有無，與裁判之結果無關，縱
      其陳述虛偽，亦難令負該項罪責；又偽證罪之構成，以於
      執行審判職務之公署或於檢察官偵查時對於案情有重要關
      係之事項，供前或供後具結，而為虛偽之陳述為要件，所
      謂虛偽之陳述，係指與案件之真正事實相悖，而足以陷偵
      查或審判於錯誤之危險者而言。因此，所謂偽證，係指證
      人對於所知實情故作虛偽之陳述而言，不包括證人根據自
      己之意見所作之判斷在內（最高法院85年度台上字第3201
      號判決、最高法院69年度台上第2427號判例、69年度台上
      第1506號判例參照）。進一步言，證人因根據接受訊問當
      時之主客觀環境而為判斷，並依據其判斷而為陳述，即難
      認其判斷有何偽證之故意可言；亦即偽證罪，以證人於案
      情有重要關係之事項，故意為虛偽之陳述為構成要件，如
      非於案情有重要關係之事項，故意為虛偽之陳述，固與該
      條規定不合，即對於案情有重要關係之事項所述不實，而
      非出於故意者，仍難以偽證罪論，最高法院94年度台上字
      第896號判決意旨可資參照。查被告甲○○於檢察官在臺
      灣臺東地方法院檢察署96年度偵字第908號陳昱宇涉嫌違
      反藥事法一案中，先後於96年4月30日下午，在同署法警
      室臨時偵查庭內及同年5月18日上午，在同署第五偵查庭
      內，就陳昱宇有無於96年4月7日中午時分在臺東市○○路
      75號內，提供甲基安非他命禁藥予同在該處之甲○○及邱
      德剛施用而轉讓禁藥一事應訊作證時，於依法具結後為「
      我不曉得（〈甲基〉安非他命是誰的）」、「我不清楚（
      陳昱宇當天是否有問吃硬的好不好）」、「吸食器是我的
      」等證詞，固有上開偵訊筆錄存卷可考。惟本件安非他命
      究為何人所有，被告、證人之上開供述確實存有前後不一
      、內容歧異之現象，業如前述。姑不論上開供述何者為真
      ，單觀被告甲○○於警詢、偵訊時之陳述，即有多次變換
      其內容，即在警詢及偵訊之初雖稱係陳昱宇所有，但其後
      改稱不曉得，又對檢察官訊問其陳昱宇是否有問吃硬好不
      好乙節答稱不清楚，嗣又稱（甲基）安非他命為陳昱宇所
      有等語。實則，解癮後之藥害反應，常使施用毒品之人無
      法明確記憶事件細節，殊屬常情，則該等證人事後所為回
      憶難免會有模糊或混亂之處，尚難因其陳述內容存有歧異
      ，即認其有偽證之故意。被告甲○○自82年起即陸續有麻
      藥、煙毒、毒品等多次前科紀錄，此有其前案紀錄表附卷
      可參，且甲○○遭查獲之際經驗尿結果，呈現微量安非他
      命、甲基安非他命反應，有卷附慈濟大學濫用藥物檢驗中
      心檢驗總表1份可佐（見偵卷1第37、38頁），甲○○亦自
      承查獲當天有吸食（甲基）安非他命等語（見本院卷第
      132 頁），顯見其頗陷毒癮之苦，則其所稱對於本案案情
      模糊等語，即非全然無據。執此，其於查獲後之供述縱有
      陳稱不知情、不曉得等語者，實有其理，除另有證據可資
      證明其有偽證之事實及故意外，斷非能因其陳述前詞，即
      以偽證罪相繩。又查被告甲○○於本案檢察官偵查時，歷
      經96 年4月7日、96年4月30日、96年5月18日及96年5月28
      日等數次偵訊，其中公訴人所指其涉犯偽證罪之96年4月
      30日及96年5月18日偵訊，分別係在96年4月7日檢察官訊
      問證人邱德剛、盧志銘，及96年5月14日訊問邱德剛之後
      為之。再觀檢察官於96年5月18日偵訊時曾問被告甲○○
      ：「邱德剛連這樣的情節都說出來（檢察官係指邱德剛於
      96年5月14日偵訊時證述之情節；見偵卷1第61頁），顯見
      他所說的事實，為何你說的不一樣？」等語，甲○○則以
      證人身分回答：「我不知道」等語（見偵卷1第77頁）。
      由上開偵訊過程可知，檢察官之偵查方向似較為採信證人
      邱德剛之證詞，因此質疑被告甲○○之供述內容。實則，
      被告甲○○於上開偵訊時所稱不清楚、不曉得等詞，或因
      毒癮作用而確實無法回想案情，或因檢察官訊問方向而動
      搖其先前之認知，其如是陳述之動機與原因不一而足，甲
      ○○在此主客觀環境下，因無法確知事實內容而為上開陳
      述，實與常情相符，亦難認其必存有偽證罪之故意。因此
      ，公訴人所認被告甲○○涉有偽證罪之犯行，容有懷疑。
四、綜上，公訴人認被告2人涉犯前開犯行所憑之證據，尚未達
    於通常一般之人均不致有所懷疑，而得確信其為真實之程度
    ，依刑事訴訟制度「倘有懷疑，即從被告之利益為解釋」、
    「被告應被推定為無罪」之原則，即難據以為被告2人不利
    之認定。此外，復查無其他積極之證據，足資認定被告2人
    有何檢察官所指之上開犯行，自屬不能證明被告2人犯罪，
    依首開說明，自應為被告2人無罪之諭知，以示審慎。
五、末按沒收為從刑之一種，依主從不可分原則，應附隨於主刑
    而同時宣告之，除有罪、免刑等判決，於裁判時併宣告外，
    如諭知無罪之判決，既無主刑，從刑亦無所附麗，故案內之
    違禁物，應另依刑法第40條但書由檢察官聲請單獨宣告沒收
    。此有最高法院78年臺非字第72號判例可資參照。同理，無
    罪判決因屬無主刑之判決，從刑亦無所附麗，縱案內有違禁
    物扣案，亦不得於諭知無罪判決之同時，併宣告沒收。查被
    告2人本件上揭犯行既經諭知無罪判決，揆諸上開說明，扣
    案之毒品甲基安非他命（含袋重0.9公克），固屬違禁物，
    亦無從於本件無罪判決併宣告沒收，應由檢察官另依刑法第
    40條第2項之規定聲請單獨宣告收沒。
據上論斷，應依刑事訴訟法第301條第1項，判決如主文。
本案經檢察官林聖霖到庭執行職務
中    華    民    國    97    年    4     月    1    日
                  刑事第二庭  審判長法  官  李水源
                                    法  官  康文毅
                                    法  官  盧亨龍
以上正本證明與原本無異。
如不服本判決應於收受本判決後10日內向本院提出上訴書狀；上
訴書狀應敘述具體理由。未敘述上訴理由者，應於上訴期間屆滿
後20日內向本院補提理由書狀（均須按他造當事人之人數附繕本
）。「切勿逕送上級法院」。
                                    書記官  石佳琪
中    華    民    國    97    年    4     月    2     日


司法院資訊處製作；財團法人民間司法改革基金會備份。
